臺灣臺北地方法院民事裁定
111年度北簡字第12011號
原      告  聯邦商業銀行股份有限公司


法定代理人  林鴻聯  
訴訟代理人  沈中玄  
被      告  吳昭誼（即詹美玉之繼承人）

            吳智憲（即詹美玉之繼承人）

            吳靜怡（即詹美玉之繼承人）

            林駿豪（即詹美玉之繼承人）


            林駿傑（即詹美玉之繼承人）


上列當事人間請求返還借款事件，本院裁定如下：
    主  文
本件移送臺灣臺中地方法院。
    理  由
一、按訴訟，由被告住所地之法院管轄，民事訴訟法第1條第1項
    前段定有明文。次按民事訴訟法第24條第1項前段固規定當
    事人得以合意定第一審管轄法院，惟依同法第28條第2項前
    段規定，第24條之合意管轄，如當事人之一造為法人或商人
    ，依其預定用於同類契約之條款而成立，按其情形顯失公平
    者，他造於為本案之言詞辯論前，得聲請移送於其管轄法院
    。
二、查本件原告固主張依訴外人即被繼承人詹美玉與原告所簽訂
    之借款契約書第17條約定，係合意以本院為本契約涉訟時之
    第一審管轄法院(見本院卷第12頁)，而被繼承人詹美玉於民
    國111年3月18日死亡，被告均為被繼承人詹美玉之法定繼承
    人，且未拋棄繼承，被告因繼承法律關係而均受上開合意管
    轄條款約定之拘束，有被繼承人詹美玉除戶謄本、繼承系統
    表、家事事件(繼承事件)公告查詢結果可稽(見本院卷第19-
    21頁)，惟本件被告吳靜怡於言詞辯論前即聲請移轉管轄，
    且原告為法人，該合意管轄條款係原告事先單方擬定之條款
    ，亦有原告提出之前揭借款契約書可參(見本院卷第11-12頁
    )，衡諸經驗法則，被繼承人詹美玉表面上雖有締約與否自
    由，然實際上幾無磋商或變更餘地；再原告為銀行法人，分
    行遍及各地，與被告吳靜怡間就上開借款契約涉訟，縱依被
    告吳靜怡住所地定管轄法院，亦可輕易委由該地分行之職員
    到庭應訴，然如要求被告吳靜怡至位在臺北市之本院應訊，
    勢必造成被告吳靜怡時間、金錢及勞力之負擔；又本件無兩
    造均為法人或商人之情形，爰審酌兩造之利益，應認約定本
    院為本訴訟事件之第一審管轄法院，按其情形為顯失公平，
    本件應排除合意管轄法院之適用；復參被告吳靜怡住所地在
    臺中市太平區，亦有其戶籍謄本(見本院卷第25頁)及其提出
    之聲請狀可查，依民事訴訟法第1條第1項前段規定，自應由
    被告吳靜怡住所地之臺灣臺中地方法院管轄，爰依被告吳靜
    怡之聲請將本件移送於該管轄法院。另被告吳昭誼、吳智憲
    、林駿豪、林駿傑與被告吳靜怡均就系爭借款債務負連帶清
    償責任，連帶債務人判決必須合一確定，以由同一法院管轄
    為當，故被告吳昭誼、吳智憲、林駿豪、林駿傑應併同移轉
    ，始為妥適，附此敘明。
三、依民事訴訟法第28條第2項，裁定如主文。
中　　華　　民　　國　　111 　年　　9 　　月　　12　　日
　　　　　　　    臺北簡易庭  法  官　葉藍鸚
以上正本係照原本作成。
如不服本裁定，應於裁定送達後10日內向本庭提出抗告狀，並繳
納抗告費新臺幣1,000元。
中　　華　　民　　國　　111 　年　　9 　　月　　12　　日
                              書記官  翁嘉偉